【裁判字號】    98,易,3210
【裁判日期】    981020
【裁判案由】    竊盜
【裁判全文】
臺灣臺中地方法院刑事判決  98年度易字第3210號
公  訴  人  臺灣臺中地方法院檢察署檢察官
被      告  乙○○
上列被告因竊盜案件，經檢察官提起公訴（98年度偵字第20195
號），本院判決如下：
    主    文
乙○○犯加重竊盜罪，累犯，處有期徒刑柒月。
    犯罪事實
一、乙○○前於民國九十一年間，因竊盜案件，經本院判處有期
    徒刑二年確定；嗣再因強盜案件，經臺灣高等法院臺中分院
    判處有期徒刑四年確定，上開二案，經檢察官聲請定應執行
    刑為五年十月，並接續執行，甫於九十八年五月二十九日縮
    刑期滿執行完畢。詎乙○○仍不知警惕，於九十八年八月六
    日晚間八時許之夜間，行經臺中縣太平市○○路○段五二巷
    二八號之丙○○所有之住宅前時，見該住宅之鐵門未拉下，
    且由屋外見停放在房屋內之車牌號碼１５７－ＣＲＧ號重型
    機車鑰匙未取下，遂意圖為自己不法之所有，於夜間，侵入
    丙○○之上開住處（侵入住居部分，未據告訴），將丙○○
    所有停放在房屋內之車牌號碼１５７－ＣＲＧ號重型機車牽
    出屋外，隨即利用原本插在機車上之鑰匙發動引擎離去，而
    以此方式竊得該機車得逞，並以之為代步工具。嗣丙○○發
    覺機車遭竊報警，經警循線於九十八年八月十二日凌晨五時
    四十分許，在臺中市○區○○○路一段四六二號前查獲正欲
    騎乘贓車離去之乙○○。
二、案經臺中市警察局第三分局報告臺灣臺中地方法院檢察署檢
    察官偵查起訴。
    理    由
一、證據能力之說明：按現行刑事訴訟法為保障被告之反對詰問
    權，排除具有虛偽危險性之傳聞證據，以求實體真實之發見
    ，於該法第一百五十九條第一項明定被告以外之人於審判外
    之言詞或書面陳述，除法律有規定者外，不得作為證據。而
    刑事訴訟法第一百五十九條之一至第一百五十九條之四有傳
    聞法則之例外規定，且被告以外之人於審判外之陳述，雖不
    符前四條之規定，而經當事人於審判程序同意作為證據，法
    院審酌該言詞陳述或書面陳述作成時之情況，認為適當者，
    亦得為證據；當事人、代理人或辯護人於法院調查證據時，
    知有第一百五十九條第一項不得為證據之情形，而未於言詞
    辯論終結前聲明異議者，視為有前項之同意，刑事訴訟法第
    一百五十九條之五定有明文。查本件證人即被害人丙○○於
    警詢之證述，屬於審判外之陳述，為傳聞證據，然被告乙○
    ○於本院審理時未表示意見，顯不予爭執，且迄至言詞辯論
    終結前亦未曾聲明異議，本院審酌上開證據資料製作時之情
    況，尚無違法不當及證明力明顯過低之瑕疵，亦認為以之作
    為證據應屬適當，且指訴內容係針對被告是否有竊盜犯行之
    事實，為證明本案犯罪事實所必要，故揆諸上開規定，爰依
    刑事訴訟法第一百五十九條之五規定，認上揭證據資料均例
    外認有證據能力，合先敘明。
二、上揭犯罪事實，業據被告乙○○於偵查中及本院審理時坦承
    不諱，核與證人即被害人丙○○於警詢中指訴之情節相符，
    並有贓物認領保管單一份、查獲現場照片四張附卷可參。被
    告於偵查中及本院審理時自白犯罪，應與事實相符，而足堪
    採信。因而認本件事證明確，被告竊盜犯行，應堪認定。
三、核被告乙○○所為，係犯刑法第三百二十一條第一項一款之
    於夜間侵入住宅之加重竊盜罪。又被告前於九十一年間，因
    竊盜案件，經本院判處有期徒刑二年確定；嗣再因強盜案件
    ，經臺灣高等法院臺中分院判處有期徒刑四年確定，上開二
    案，經檢察官聲請定應執行刑為五年十月，並接續執行，甫
    於九十八年五月二十九日縮刑期滿執行完畢，有臺灣高等法
    院被告前案紀錄表及臺灣臺中地方法院檢察署刑案資料查註
    紀錄表在卷可查，被告於前案執行完畢五年內，故意再犯本
    件有期徒刑以上之罪，為累犯，依刑法第四十七條第一項之
    規定，加重其刑。爰審酌被告乙○○已有多次前科，素行不
    佳，且正值壯年，身強力壯，不思循正途以謀正當利益，竟
    為私利，見他人財物即起意行竊，缺乏對他人財產權須予以
    尊重之觀念，惟衡酌被告所竊得之機車已發還被害人，犯罪
    損害未進一步擴大，且被告犯後於警詢、偵查中及本院審理
    中均坦承犯行，犯罪後態度尚稱良好，及被告之犯罪之目的
    、手段、智識程度等一切情狀，量處如主文所示之刑，以示
    懲儆。
據上論斷，應依刑事訴訟法第二百九十九條第一項前段，刑法第
三百二十一條第一項第一款、第四十七條第一項，判決如主文。
本案經檢察官甲○○到庭執行職務。
中    華    民    國    98    年    10    月    20    日
              刑事第十八庭  法  官  張清洲
以上正本證明與原本無異。
如不服本判決，應於收送達後十日內向本院提出上訴書狀（應敘
述具體理由並附繕本）。
上訴書狀如未敘述理由，應於上訴期間屆滿後二十日內補提理由
書於本院。
                            書記官  詹東益
中    華    民    國    98    年    10    月    20    日
附錄論罪科刑法條
中華民國刑法第321條
（加重竊盜罪）
犯竊盜罪而有左列情形之一者，處6月以上、5年以下有期徒刑：
一、於夜間侵入住宅或有人居住之建築物、船艦或隱匿其內而犯
    之者。
二、毀越門扇、牆垣或其他安全設備而犯之者。
三、攜帶兇器而犯之者。
四、結夥三人以上而犯之者。
五、乘火災、水災或其他災害之際而犯之者。
六、在車站或埠頭而犯之者。
前項之未遂犯罰之。


司法院資訊處製作；財團法人民間司法改革基金會備份。
